# 请教版主及高手，无偿划转会计处理

提问人：智昊财务 CPA 时间：2013-10-26 18:08:41
在无偿划转会计处理中，如划出方为国有独资公司A，被划出方是A的一个子企业集团B（符合划转条件，有子公司），请问划入方C确认长期股权投资初始投资成本时，是否应比照同一控制下企业合并会计处理方法，以B合并报表的净资产账面价值确认？ 按照以上处理方法，划出方A冲减长期股权投资及资本公积时，如资本公积不够冲，是否应冲减留存收益？如还不够冲，冲实收资本？那就存在减资的问题了。

回答人：chenyiwei
对于C而言，如果取得B的控制权构成同一控制下的企业合并（如A、B隶属于同一个国资委，该国资委为了对其管理范围内的国有资产进行战略布局调整的需要，主导了这次无偿划转工作），则应按照准则讲解中的说法，以B的合并报表中的“归属母公司股东的净资产”乘以所划转的股权比例作为长期股权投资的初始计量金额。其他情形，也可参照该做法处理。
划出方如果资本公积不够冲减的，可以将不足冲减的差额冲减留存收益（包括可能将其冲减为负数）。除非经批准减资，否则不应减少实收资本。